# 请教陈版关于共同设立公司及共有产权的相关处理

提问人：wincolin 时间：2021-12-23 10:09:35
一、背景描述
A、B、C、D均为上市公司，共同出资设立E公司，E公司为产业运营管理有限公司，A、B、C、D分别持有E公司的股权比例为20%、20%、20%、40%。E公司的章程显示，各股东在E公司董事会中均有相应席位，在决策中均不能单方面决定重大决策，另章程规定公司收益按实缴比例（此处与股权比例一致）进行分配，如破产亦按该比例进行分配剩余财产。
E公司将各公司投入的资金用于购买土地使用权，土地使用权证上显示产权为共有产权，属于A、B、C、D公司，E公司在土地上建设房产，目前正在建设阶段，后续完工转固后，房产证上的产权也会为共同所有。
问题 1 ：A公司的投资应在哪个科目核算，由于对E有重大影响，是否为长期股权投资权益法？
问题 2 ：由于土地与房产均为共有产权，A、B、C、D各公司对于共有产权应该如何进行账务处理？

回答人：chenyiwei
为何以E公司名义购置土地和建房，产权或使用权不是办理到E名下，而是ABCD共有？
A应考虑其对E整体是否具有控制、共同控制或重大影响，以确定会计核算模式。
如果确定是共有产权的，则应了解其产权单位分割落实到各股东的具体方法和有无障碍等，以确定更具体的会计处理。

提问人：wincolin 时间：2021-12-27 18:12:09
谢谢陈版！
再请教一下。
1 、更正我原来的说法：土地是ABCD共同购买，购买之后才协商成立E公司，不是以E公司名义购买的土地。
2 、ABCD设立E公司后，让E公司运营该土地，同时各方按比例入资金，E拿到资金后在土地上建设在建工程，建设完的建筑物后的产权亦为ABCD按比例共有。
3 、A公司对E整体具有重大影响。
4 、产权单位分割落实到各股东无障碍。
问题：按上述的情况应如何进行会计处理？在建工程建设过程中ABCD是否应确认相关在建工程？

回答人：chenyiwei
E是否只是空壳，ABCD各自拥有相对独立的部分？如果是，则建议A整体上对E采用权益法核算，但核算的依据不是E的整体净资产和净利润乘以持股比例，而就是本企业专有部分的份额+按比例分摊的共有部分份额。